臺灣臺南地方法院民事判決　　　　　　　 96年度婚字第123號
原　　　告　乙○○
被　　　告　甲○○
上列當事人間請求履行同居事件，經本院於民國96年8月7日言詞
辯論終結，判決如下：
    主      文
原告之訴駁回。
訴訟費用新台幣仟元由原告負擔。
    事實及理由
一、原告起訴主張：兩造於民國88年5月20日結婚，夫妻感情初
    尚融洽，未料於91年5月20日被告忽反常態，無故離家，經
    親友勸告後雖返家，惟於95年6月10日又忽反常態，深夜未
    歸；之前被告外出工作，卻與師傅去唱歌，早上6點多出門
    ，下午2點多才回家，原告曾問被告為何不照顧子女，被告
    卻表示其有自由，經原告父親規勸被告，被告雖答應，惟之
    後改稱外出看病，卻去約會唱歌；6月10日那天，被告也以
    繳電話費為由外出，下午5點多才回家，原告才將被告衣服
    丟置門外；因原告開設洗衣店，希望被告週日能幫忙，被告
    卻不願意，只要別人CALL被告，被告就出去，到晚上才返家
    ，被告甚至表示自己不用工作，對方就會每個月給其新台幣
    （下同）18000元等語，被告跟水泥工師傅進進出出，如果
    被告願意悔改，原告就讓被告返家，爰訴請被告履行同居義
    務等語。
二、被告則以：之前被告與朋友出去，原告卻稱被告不顧家庭，
    95年6月10日當天下雨，原告將被告衣服丟在外面，被告返
    家發現，打算報警，原告卻不讓被告報警，且不讓被告進入
    屋內，也不讓被告將衣服清洗乾淨；兩造結婚已8年，問題
    很多，被告曾跟原告一起工作，但原告都未給付被告生活費
    ，被告並無如原告所述朋友打電話邀約就出去之情形，僅曾
    因連續下雨無法工作，朋友找被告去老闆娘家唱歌，原告卻
    表示被告下班必須待在家中等語資為抗辯。
三、得心證之理由：
  （一）按夫妻互負同居之義務，但有不能同居之正當理由者，
        不在此限，民法第1001條定有明文。又所謂正當理由，
        指依一般社會觀念及客觀標準觀察，履行同居為不合理
        者而言。台灣高等法院台南分院86年度家上字第71號裁
        判亦可資參照。
  （二）經查，原告主張兩造為夫妻，惟被告自95年6月10日起
        即未返家之事實，固為被告所不爭執，並有原告所提戶
        籍謄本在卷可稽，惟被告辯稱兩造婚後常因細故發生爭
        執，95年6月10日被告自外返家，發現原告將被告衣物
        丟置門外，且不讓被告進入屋內，經被告報警一節，則
        亦為原告所不否認，並有台南縣警察局新化分局96年5
        月9日南縣化警偵字第0960004593號函附之處理家庭暴
        力與兒少保護案件調查紀錄（通報）表影本、員警工作
        紀錄簿影本在卷可稽，堪可採信，原告雖主張被告經常
        假藉其他理由外出約會唱歌，95年6月10日當天係因被
        告以繳納電話費為由外出後，迄至當日下午5點多始返
        家，原告才將被告衣物丟出去云云，惟為被告所否認，
        原告復表示如果被告願意悔改，原告就讓被告返家等語
        以觀，堪認95年6月10日係因原告將被告衣物丟置門外
        ，且不讓被告進入屋內，兩造發生爭執，被告始未返家
        ，被告並無拒絕與原告同居之主觀情事，嗣後兩造就被
        告工作之餘時間之調配、財務問題等生活細節，迄今又
        尚有爭議，無法達成共識，原告復片面要求被告悔改，
        始讓被告返家等情以觀，則被告自95年6月10日起未返
        家，尚難遽認其無正當理由，是原告請求被告履行同居
        義務，為無理由，應予駁回。
四、訴訟費用負擔之依據：民事訴訟法第78條、第87條第1項。
中　　華　　民　　國　　96　　年　　8 　　月　　21　　日
                  家事法庭法　官　林育幟
以上為正本係照原本作成。
如對本判決上訴，須於收受判決正本送達後20日內向本院提出上
訴狀。
中　　華　　民　　國　　96　　年　　8 　　月　　21　　日
                          書記官　黃坤義
